# 集团股份支付确认长期股权投资的减值如何计算

提问人：jonsany 时间：2016-06-23 17:57:03
对子公司投资成本为 1000 万，占比100%。母公司以权益结算的股份支付给子公司员工，确认的对子公司长期股权投资为 3000 万，长期股权投资账面合计=1000+3000=4000万。 子公司：实收资本 1000 万，累计未分配利润为-3400万（经营累计亏损-400万加上股份支付费用 3000 万），股份支付资本公积 3000 万，净资产合计为 600 万。对长期股权投资是否应按4000-600=3400万计提长期股权投资减值准备。 由于集团股份支付确认长投增加，子公司又没有增加净资产，如不考虑其他因素的话，是否就是意味着集团的股份支付确认的长期股权投资就是要全额计提减值准备的了。
即这种情况下，长投的可变现净值是否仍可以参照子公司净资产呢。 这种情况下的长投减值如何计算呢。

回答人：chenyiwei
长期股权投资的可变现净值应该根据《企业会计准则第 8 号——资产减值》的规定，按照未来现金流量现值和公允价值减去处置费用这两者中的较高者确定，前者接近于收益法评估值，后者接近于市场法评估值。 从商业逻辑而言，母公司为子公司承担股份支付费用，其本意肯定是希望激励对象能够更努力工作，为股东（母公司）创造更多财富，因此母公司作出这一决策之前肯定进行过收益成本的对比分析。那种母公司为自公司承担股权激励费用导致长期股权投资增加从而加大减值压力，甚至必然发生减值的观点，是不恰当的的。